# 外币专门借款汇兑收益和外币专门借款手续费是否应资本化？

提问人：rainy418 时间：2012-08-09 14:21:24
外币专门借款汇兑收益和外币专门借款手续费是否应资本化？ 1 、外币专门借款汇兑收益是否应冲减在建工程成本？ 准则原文“出于简化核算的考虑，借款费用准则规定，在资本化期间内，外币专门借款本金及其利息的汇兑差额，应当予以资本化，计入符合资本化条件的资产的成本。而除外币专门借款之外的其他外币借款本金及其利息所产生的汇兑差额应当作为财务费用，计入当期损益。”
2 、外币专门借款手续费是否应资本化？ 最新准则解释删除了相关内容。

回答人：chenyiwei
回复 zengfengxia 的帖子
基本赞同。但要注意在这一问题上，准则的应用指南和正文是有一定差异的，应用指南部分修改了准则正文的规定，即要求辅助费用也是作为利息的调整，按照实际利率法分期计算应资本化或者计入损益的金额。
另外，在外币汇兑差额资本化的问题上，新准则和IAS 23还存在一项差异（该差异很容易被忽略），即IAS 23要求可资本化的汇兑差额以“对利息支出的调整”为限（to the extent that they are regarded as an adjustment to interest costs），而中国准则没有这个限制。该差异在实务中可能导致在不同的准则体系下可资本化的外币借款汇兑差额的范围和金额出现差异。